ko: 당구 브러시 유형: 클리닝 패드; 콤비네이션 세트; 내핑 블록; 레일 브러시; 테이블 브러시; 언더 쿠션 브러시; 기타
zh-CN: 台球桌刷类型: 清洁垫; 组合套装; 起绒块; 台边刷; 台面刷; 胶边底部刷; 其他
da: Type af billiardbørste: Rensepude; Kombinationssæt; Napping-klods; Børste til bande; Børste til bord; Børste til under bande; Andet
th: ประเภทแปรงปัดโต๊ะบิลเลียต: แผ่นทำความสะอาด; ชุดรวม; บล็อกแปรงขน; แปรงปัดขอบโต๊ะ; แปรงปัดโต๊ะ; แปรงปัดใต้ชิ่ง; อื่นๆ
en: Billiard brush type: Cleaning pad; Combination set; Napping block; Rail brush; Table brush; Under cushion brush; Other
ru: Тип бильярдной щетки: Подушечка для чистки; Комбинированный набор; Брусок для поднятия ворса; Щетка для бортов; Щетка для стола; Щетка для чистки под бортами; Другое
sk-SK: Typ biliardovej kefky: Čistiaca podložka; Kombinovaná súprava; Blok na uhladenie plátna; Kefa na mantinely; Kefa na stôl; Kefa pod mantinely; Iný
bg-BG: Тип четка за билярдна маса: Подложка за почистване; Комбиниран комплект; Блокче за заглаждане на сукното; Четка за маншони; Четка за маса; Четка за под спонтовете; Други
fr: Type de brosse de billard: Tampon de nettoyage; Ensemble combiné; Brosse de lissage; Brosse pour bandes; Brosse pour table; Brosse sous les bandes; Autre
it: tipo di spazzola da biliardo: Panno per pulizia; Set combinato; Napping block; Spazzola per sponde; Spazzola per tavolo; Spazzola per sotto sponda; Altro
es: Tipo de cepillo de billar: Almohadilla de limpieza; Set combinado; Bloque direccional; Cepillo para bandas; Cepillo para mesa; Cepillo para debajo de las bandas; Otro
sv: Biljardborstetyp: Rengöringsdyna; Kombinationsset; Borstkloss; Vallsborste; Bordsborste; Borste under vall; Övrigt
de: Typ der Billardbürste: Reinigungspad; Kombinationsset; Bürstblock; Bandenbürste; Tischbürste; Unterbanden-Bürste; Sonstige
zh-TW: 撞球刷類型: 清潔墊; 組合套件; 起毛塊; 台邊刷; 台面刷; 膠邊下方刷; 其他
hu: Biliárdkefe típusa: Tisztítópárna; Kombinált készlet; Szálkeféző fa; Mandínerkefe; Asztalkefe; Mandíner alatti kefe; Egyéb
pt-PT: Tipo de escova de bilhar: Esponja de limpeza; Conjunto de combinação; Escova para tapete; Escova para a borda; Escova para a mesa; Escova debaixo da tabela; Outros
nb: Biljardbørstetype: Rensepute; Kombinasjonssett; Børstekloss; Vantbørste; Bordbørste; Børste til under vantet; Annet
vi: Loại bàn chải bi-a: Miếng đệm lau; Bộ kết hợp; Khối chải nỉ; Chổi quét thành băng; Chổi quét bàn; Chổi quét dưới băng; Khác
ro-RO: Tip de perie de biliard: Burete de curățare; Set combinat; Bloc pentru periere; Perie pentru mantă; Perie pentru masă; Perie sub mantă; Altele
pl: Typ szczotki bilardowej: Pad czyszczący; Zestaw uniwersalny; Kostka do szczotkowania sukna; Szczotka do band; Szczotka do stołu; Szczotka pod bandy; Inny
nl: Biljartborstel type: Reinigingspad; Combinatieset; Napping block; Bandborstel; Tafelborstel; Borstel voor onder de band; Anders
fi: Biljardipöytäharjan malli: Puhdistustyyny; Yhdistelmäsetti; Harjauspalikka; Valliharja; Pöytäharja; Vallinalusharja; Muu
cs: Typ kulečníkového kartáče: Čisticí podložka; Kombinovaná sada; Blok na úpravu sukna; Kartáč na mantinely; Kartáč na stůl; Kartáč pod mantinely; Jiné
lt-LT: Biliardo šepetėlio tipas: Valymo padas; Kombinuotas rinkinys; Šukavimo blokelis; Bortelių šepetys; Stalo šepetys; Šepetys po borteliais; Kita
sl-SI: Vrsta biljardne krtače: Čistilna blazinica; Kombinirani komplet; Kladka za glajenje; Krtača za robove; Krtača za mizo; Krtača za pod blazine; Drugo
hr-HR: Tip četke za bilijar: Spužvica za čišćenje; Kombinirani set; Četka za ravnanje platna; Četka za rubove; Četka za stol; Četka za ispod martinele; Ostalo
ja: ビリヤードブラシタイプ: クリーニングパッド; コンビネーションセット; ナッピングブロック; レールブラシ; テーブルブラシ; アンダークッションブラシ; その他
el: Τύπος βούρτσας μπιλιάρδου: Σφουγγάρι καθαρισμού; Σετ συνδυασμού; Napping block; Βούρτσα για σπόντες; Βούρτσα τραπεζιού; Βούρτσα για κάτω από τις σπόντες; Άλλο
pt-BR: Tipo de escova para bilhar: Pad de limpeza; Conjunto combinado; Bloco de escovação; Escova de tabela; Escova de mesa; Escova para baixo da tabela; Outro
tr: Bilardo fırçası tipi: Temizleme pedi; Kombinasyon seti; Hav düzeltme bloğu; Bant fırçası; Masa fırçası; Bant altı fırçası; Diğer